【裁判字號】    95,抗,65
【裁判日期】    950315
【裁判案由】    本票裁定
【裁判全文】
臺灣臺中地方法院民事裁定  95年度抗字第65號
抗  告  人  甲○○
相  對  人  乙○○
抗告人因與相對人間聲請本票准許強制執行事件，抗告人對於民
國95年1 月18日本院簡易庭所為之裁定（95年度票字第2201號）
提起抗告，本院合議庭裁定如下：
    主    文
抗告駁回。
抗告程序費用新台幣壹仟元由抗告人負擔。
    理    由
一、按票據法第123 條所定執票人就本票聲請法院裁定強制執行
    事件，由票據付款地之法院管轄。非訟事件法第194 條第1
    項定有明文。又按本票執票人，依票據法第123 條規定，聲
    請法院裁定許可對發票強制執行，係屬非訟事件，此項聲請
    之裁定，及抗告法院之裁定，僅依非訟事件程序，以審查強
    制執行許可與否，並無確定實體上法律關係存否之效力，如
    發票人就票據債務之存否有爭執時，應由發票人提起確認之
    訴，以資解決（最高法院57年台抗字第76號判例可資參照）
    。
二、本件相對人主張：伊執有抗告人與古雲興、羅緞妹為共同發
    票人，如原裁定所示之本票一紙，並免除作成拒絕證書，詎
    屆期提示未獲付款，依票據法第123 條規定聲請裁定許可強
    制執行等情，已據提出本票一紙為證。原裁定予以准許，即
    無不合。
三、抗告意旨略以：(一)抗告人住所地係在苗栗縣銅鑼鄉九湖村3
    號，本院應無管轄權。(二)且其與相對人間並不相識，亦無金
    錢往來，不可能簽發系爭本票。況另一共同發票人羅緞妹為
    抗告人之配偶，早於民國89年4 月13日去世，自無於94年1
    月22日簽發系爭本票之可能，足認系爭本票債務並非實在等
    語，經查：就抗告意旨(一)之部分，觀之系爭本票上之付款地
    載明為：「台中縣大甲鎮○○路294 號」，依首揭說明，本
    院自有管轄權。就抗告意旨(二)之部分，抗告人所述內容，乃
    屬實體上之爭執，應由抗告人另行提起訴訟，以資解決，本
    件非訟事件程序不得加以審究，仍應准許為強制執行之裁定
    。本件抗告為無理由，應予駁回。
四、據上論結，本件抗告為無理由，依非訟事件法第46條、第21
    條第2項、第24條第1項，民事訴訟法第495條之1第1項、第4
    49條第1項、第78條，裁定如主文。
中    華    民    國    95    年    3    月    15     日
                  民事第四庭    審判長法  官  洪碧雀
                                      法  官  陳添喜
                                      法  官  蔡美華
正本係照原本作成。
如不服本裁定，僅得於收受本裁定正本送達後10日內，以適用法
規顯有錯誤為理由，向本院提出再抗告狀，（須附繕本一份及繳
納再抗告裁判費新台幣1,000元），經本院許可後紿可再抗告。
中    華    民    國    95    年    3    月    15     日
                                      書記官


司法院資訊處製作；財團法人民間司法改革基金會備份。
